public/dictionaries/os.aff
SET UTF-8
TRY воаитенрсйлпкьыяудмзбчгюцхфэъӕАВСМКГПТЕИЛФНДОЭРЗЮЯБХЦУЧЬЫЪЙӔ
WORDCHARS -ʼ'‘’
COMPOUNDMIN 2
FLAG num

REP 84
REP ц д
REP ӕппӕтуӕрӕсейон ӕппӕтуӕрӕсеон
REP ге ӕ
REP норттӕ нуӕрттӕ
REP ӕппыныдзух ӕппынӕдзух
REP подстанцӕ дӕлстанцӕ
REP ӕндӕрырдӕм ӕндӕрӕрдӕм
REP цӕмӕннӕ цӕуылнӕ
REP дт тт
REP тт дт
REP г к
REP к г
REP е с
REP й н
REP й и
REP иӕ йӕ
REP Иӕ Йӕ
REP п тт
REP тт дд
REP х гъ
REP гг тт
REP и н
REP и й
REP ф в
REP нӕ ӕнӕ
REP се ӕ
REP цц дздз
REP дздз цц
REP п н
REP п й
REP г к
REP к г
REP уи уый
REP а ӕ
REP ы ӕ
REP ӕ ы
REP зе ӕ
REP к ч
REP д т
REP д л
REP т д
REP г дж
REP ч дж
REP дж ч
REP дд тт
REP ыр р
REP ппп пп
REP ййй йй
REP йй й
REP ийа иа
REP ае ӕ
REP эе ӕ
REP аэ ӕ
REP эа ӕ
REP ь ъ
REP гг кк
REP кк гг
REP оп он
REP ып ын
REP ый ын
REP ийй ыйй
REP онт ӕтт
REP ийӕ иӕ
REP гъ хъ
REP ӕргъӕвст ӕргъӕфст
REP Дунтӕ Дымтӕ
REP Дунтӕй Дымтӕй
REP Дунтӕм Дымтӕм
REP дунтаг дымтаг
REP Дунты Дымты
REP дунтыхъӕуккаг дымтыхъӕуккаг
REP дунтыхъӕуккӕгтӕ дымтыхъӕуккӕгтӕ
REP Дунтыхъӕуы Дымтыхъӕуы
REP магазин дукани
REP магазины дуканийы
REP магазинтӕ дуканитӕ
REP генерал инӕлар
REP генералтӕ инӕлартӕ
REP генералы инӕлары
REP полковник булкъон
REP полковниктӕ булкъонтӕ
REP подполковник дӕлбулкъон
REP аз ӕ
REP цӕуыннӕ цӕуылнӕ

ICONV 6
ICONV æ ӕ #Первая буква — латинская, вторая — кириллическая
ICONV Æ Ӕ #Первая буква — латинская, вторая — кириллическая
ICONV ’ ʼ #Первый апостроф — из осетинской раскладки, второй — юникодовский, воспринимается как часть слова
ICONV ‘ ʼ
ICONV ' ʼ
ICONV ’ '

OCONV 1
OCONV ' ’

PFX 25 Y 2 #Учет появления вместо „ӕ“ апострофа
PFX 25 ӕ ʼ
PFX 25 и ʼ

SFX 201 Y 56 #Склонение по падежам слов типа коммунизм — без мн. числа
SFX 201 г джы
SFX 201 кк ччы
SFX 201 к чы [^к]к
SFX 201 0 йы [^ӕаоэеиыюя][у]
SFX 201 0 ы [ӕаоэеиыюя][у]
SFX 201 0 ы [бвджзлмнпрстфхцчшщ]
SFX 201 0 йы [аӕеиоыэюя]
SFX 201 й йы
SFX 201 ь ы
SFX 201 ъ ъы [^к]ъ
SFX 201 къ чъы
SFX 201 0 йӕн [^ӕаоэеиыюя][у]
SFX 201 0 ӕн [ӕаоэеиыюя][у]
SFX 201 0 ӕн [бвгкджзлмнпрстфхцчшщъ]
SFX 201 0 йӕн [аӕеиоыэюя]
SFX 201 й йӕн
SFX 201 ь ӕн
SFX 201 0 мӕ [ӕабвгдежийлнорсуфчшщыьэюя]
SFX 201 хъ хъы [^ъ]хъ
SFX 201 0 мӕ [^х][ъ]
SFX 201 0 мӕ [^з][з]
SFX 201 0 мӕ [^к][к]
SFX 201 0 мӕ [^м][м]
SFX 201 0 мӕ [^п][п]
SFX 201 0 мӕ [^т][т]
SFX 201 0 мӕ [^х][х]
SFX 201 0 мӕ [^ц][ц]
SFX 201 зз змӕ
SFX 201 кк кмӕ
SFX 201 мм ммӕ
SFX 201 пп пмӕ
SFX 201 тт тмӕ
SFX 201 хх хмӕ
SFX 201 цц цмӕ
SFX 201 хъхъ хъмӕ
SFX 201 0 ӕ [й]
SFX 201 0 йӕ [^ӕаоэеиыюя][у]
SFX 201 0 ӕй [ӕаоэеиыюя][у]
SFX 201 0 ӕй [бвгкджзлмнпрстфхцчшщъ]
SFX 201 0 йӕ [аӕеиоыэюя]
SFX 201 ь ӕй
SFX 201 0 йыл [^ӕаоэеиыюя][у]
SFX 201 0 ыл [ӕаоэеиыюя][у]
SFX 201 0 ыл [бвгкджзлмнпрстфхцчшщъ]
SFX 201 й йыл
SFX 201 0 йыл [аӕеиоыэюя]
SFX 201 ь ыл
SFX 201 0 имӕ [^йь]
SFX 201 й имӕ [й]
SFX 201 ь имӕ
SFX 201 0 йау [^ӕаоэеиыюя][у]
SFX 201 0 ау [ӕаоэеиыюя][у]
SFX 201 0 ау [бвгкджзлмнпрстфхцчшщъ]
SFX 201 й йау
SFX 201 0 йау [аӕеиоыэюя]
SFX 201 ь ау

SFX 202 Y 46
SFX 202 г джы
SFX 202 к чы
SFX 202 0 йы [^ӕаоэеиыюя][у]
SFX 202 0 ы [ӕаоэеиыюя][у]
SFX 202 0 ы [бвджзлмнпрстфхцчшщ]
SFX 202 0 йы [аӕеиоыэюя]
SFX 202 й йы
SFX 202 ь ы
SFX 202 ъ ъы [^к]ъ
SFX 202 къ чъы
SFX 202 0 йӕн [^ӕаоэеиыюя][у]
SFX 202 0 ӕн [ӕаоэеиыюя][у]
SFX 202 0 ӕн [бвгкджзлмнпрстфхцчшщъ]
SFX 202 0 йӕн [аӕеиоыэюя]
SFX 202 й йӕн
SFX 202 ь ӕн
SFX 202 0 мӕ
SFX 202 0 ӕ [й]
SFX 202 0 йӕ [^ӕаоэеиыюя][у]
SFX 202 0 ӕй [ӕаоэеиыюя][у]
SFX 202 0 ӕй [бвгкджзлмнпрстфхцчшщъ]
SFX 202 0 йӕ [аӕеиоыэюя]
SFX 202 ь ӕй
SFX 202 0 йыл [^ӕаоэеиыюя][у]
SFX 202 0 ыл [ӕаоэеиыюя][у]
SFX 202 0 ыл [бвгкджзлмнпрстфхцчшщъ]
SFX 202 0 йыл [аӕеиоыэюя]
SFX 202 й йыл
SFX 202 ь ыл
SFX 202 0 имӕ [^йь]
SFX 202 й имӕ [й]
SFX 202 ь имӕ
SFX 202 0 йау [^ӕаоэеиыюя][у]
SFX 202 0 ау [ӕаоэеиыюя][у]
SFX 202 0 ау [бвгкджзлмнпрстфхцчшщъ]
SFX 202 0 йау [аӕеиоыэюя]
SFX 202 й йау
SFX 202 ь ау
SFX 202 0 тӕ
SFX 202 0 ты
SFX 202 0 тӕн
SFX 202 0 тӕм
SFX 202 0 тӕй
SFX 202 0 тыл
SFX 202 0 тимӕ
SFX 202 0 тау
